【裁判字號】    89,易,847
【裁判日期】    890913
【裁判案由】    賭博
【裁判全文】
臺灣彰化地方法院刑事判決                          八十九年度易字第八四七號
    公  訴  人  臺灣彰化地方法院檢察署檢察官
    被      告  甲○○
右列被告因賭博案件，經檢察官提起公訴（八十八年度偵字第八七六三號），本院判
決如左：
        主  文
甲○○連續意圖營利聚眾賭博，處有期徒刑陸月，併科罰金參萬元，有期徒刑如易科
罰金及罰金如易服勞役，均以參佰元折算壹日。
扣案帳冊參本，均沒收。
        事  實
一、甲○○基於意圖營利之概括犯意，自民國（下同）八十七年七月十日起，自任莊
    家，提供彰化縣員林鎮○○里○○路二二巷十號十一樓之一處，作為公眾得出入
    之場所，設置賭局，聚集不特定之多數人以各當日開賽之中華職業棒球隊及台灣
    大聯盟職業棒球隊之比賽結果為準，由參賭者以不等之賭資押注任何一參賽隊伍
    ，以該隊終局勝負決定輸贏，凡押中者，可贏取如數之彩金（例如：簽注賭資為
    一萬元，如贏，即得一萬元之彩金，但應扣除五百元之傭金），如未押中，賭資
    即歸甲○○贏取。每日參與賭局之簽賭者人數不一，但均達數十人之多，簽賭金
    額曾多達一百萬元。迄於八十八年八月四日下午四十分許，在上址為警查獲，並
    扣得其所有，供經營局所用之帳冊三本。
二、案經台中縣警察局烏日分局移送台灣台中地方法院檢察署檢察官呈由台灣高等法
    院台中分院檢察署核轉台灣彰化地方法院檢察署檢察官偵查起訴。
        理  由
一、訊據被告甲○○矢口否認前揭犯行，辯稱伊並未經營職棒賭博，所扣帳冊僅為伊
    自己參與簽賭所作之紀錄耳云云。惟稽之扣案大帳冊均逐日詳載各當日每一簽賭
    者之勝負，每頁上方均加註明簽賭者之代名，且同一日均依不同簽賭者，記載勝
    負數次，衡其記載之形式，顯認非被告個人參賭勝負之個別紀錄至明。再對照小
    帳冊之記載，其上之「慧」、「南」、「虹」、「武」、「國」、「福」、「相
    」等代名，與大帳冊上所載者亦屬重疊，大帳冊上復載有「台中」、「鳳」、「
    郎」、「大頭」、「煌」、「土」、「賴」、「玉」、「曹」、「鐘」、「仁」
    、「國」等三十餘人之代名，且被告亦供承簽賭金額曾單日高達百萬元之情形，
    已足認被告經營職棒賭局已具相當規模，每月固定簽賭人數均達數十名之譜，其
    非個人簽賭，要屬無訛。復參之被告就莊家如何付彩金一節，於檢察官偵訊時係
    供稱：以匯款方式，匯入其妻黃秀貞在郵局申設之帳戶等語，而在本院審理時則
    供述：都約在員林咖啡店付簽賭所贏之彩金云云，衡之被告倘確係單純簽賭，當
    無先後所供互歧之情形，尤難採憑被告前開之辯解。另揆之被告供述及其他情節
    ，雖可疑被告所經營之賭局係其他莊家之分支，而不無可能單純自營，而有與其
    他共犯合資共營分利之情形，公訴人因乏具體證據可資憑斷，認定被告經營賭局
    係單獨實施，經本院審訊後，認公訴人所論擬之犯罪事實，於事理既非不相合，
    且無悖離證據法則，自屬可取。是本案事證已臻明確，被告犯行堪予認定。
二、核被告所為，係犯刑法第二百六十六條第一項前段之普通賭博罪及同法第二百六
    十八條前段、後段之意圖營利供給賭博場所罪、意圖營利聚眾賭博罪。其在每當
    日開賽前之多次提供賭博場所，聚眾賭博及與賭徒對賭之行為，均係單一決意之
    接續實施，為接續犯；又其所犯三罪係基於一個賭博犯意之決定，達成其同一犯
    罪之各個舉動，屬法律概念上之一行為，自應依刑法第五十五條想像競合犯之規
    定，從較重之意圖營利聚眾賭博罪處斷。又其先後多次行為，時間緊接，犯罪構
    成要件相同，顯係基於概括之犯意反覆為之，應依刑法第五十六條連續犯之規定
    ，論以一罪，並加重其刑。按賭博行為，因易養成怠惰、貪婪之習性，並衍生其
    他不法或不正當之情事，為目前刑法所不容許。又陷溺於賭博者，不分莊家或簽
    賭者，抑不論其輸贏，極易導致不務正業，自暴自棄，恣睢放肆，甚者，傾家蕩
    產，無惡不作。是設置賭局聚眾賭博者，其行為已然敗壞社會之善良風氣，深具
    可責性，自應按章論處，始稱允當。爰審酌被告之素行，犯罪動機、手段、犯後
    之態度，其犯罪係以圖利為目的有併科罰金之必要，並經營之期數、規模等一切
    情狀，量處如主文所示之刑，並諭知如易科罰金及易服勞役之折算標準。另被告
    前雖未曾受有期徒刑以上刑之宣告，有本院被告全國前案紀錄表及台灣彰化地方
    法院檢察署刑案資料查註紀錄表足稽，但賭博行為易形成慣常性，所受薄懲，如
    未付執行，被告不免掉以輕心，而不知自制，故本案被告以不宣告緩刑為宜。至
    扣案之帳冊三本係被告所有，已據其供承在卷，核其用途，顯係供經營賭局紀錄
    之用，為供犯罪所用之物無訛，依法併予宣告沒收。
據上論斷，應依刑事訴訟法第二百九十九條第一項前段，刑法第二百六十六條第一項
前段、第二百六十八條前段、後段、第五十五條、第五十六條、第四十一條、第四十
二條第二項、第三十八條第一項第二款，罰金罰鍰提高標準條例第一條前段、第二條
前段，判決如主文。
中      華      民      國    八十九    年      九      月     十三     日
                                台灣彰化地方法院刑事第一庭
                                        法      官   蔡紹良
右正本證明與原本無異。
如不服本判決，應於判決送達後十日內向本院提出上訴狀(須附繕本)。
                                        法院書記官   鐘麗芳
中    華    民    國      八十九      年       九      月     二十      日
刑法第二百六十八條
意圖營利，供給賭博場所或聚眾賭博者，處三年以下有期徒刑，得併科三千元以下罰
金。


司法院資訊處製作；財團法人民間司法改革基金會備份。
